【裁判字號】    89,上易,146
【裁判日期】    890731
【裁判案由】    賭博
【裁判全文】
臺灣高等法院花蓮分院刑事判決            八十九年度上易字第一四六號
    上  訴  人  臺灣台東地方法院檢察署檢察官
    被      告  戊○○
                癸○
                丙○○
                子○
                辛○○
                己○○
                丁○○
                庚○○
                壬○○
                甲○○
                乙○○
右列上訴人因被告等賭博案件，不服臺灣台東地方法院八十八年度易字第五七四號中
華民國八十九年三月十四日第一審判決（起訴案號：臺灣台東地方法院檢察署八十八
年度偵字第五九二號)，提起上訴，本院判決如左：
    主  文
原判決關於丙○○、子○、辛○○、己○○、丁○○、庚○○、壬○○部分及甲○○
、癸○  、乙○○諭知無罪部分均撤銷。
丙○○、子○、辛○○、己○○、丁○○、庚○○、壬○○、癸○  、甲○○在公眾
得出入之場所賭博財物，各處罰金仟元，如易服勞役均以佰元折算壹日。賭具「
九仔仙」樸克牌貳拾貳副、骰子貳拾貳顆、新台幣貳仟伍佰元。橡皮筋壹包，圍巾壹
條、桌巾壹條均沒收。
其他（戊○○、癸○  部分）上訴駁回。
    事  實
乙○○、甲○○二人亟思於民國八十八年農曆春節期間聚賭，遂共同基於意圖營利之
犯意聯絡，先向癸○  洽借賭博場所，因癸○  不便出借而未允諾，但癸○  亦基於
幫助賭博之犯意，出面以事後包「紅包」為代價，向戊○○商借緊鄰台東市○○路○
段三五七巷九十一弄十八號其住宅旁公眾得出入之工寮為賭博場所（起訴書將向戊○○商借賭博場所之人誤為乙○○），戊○○應允後，乙○○( 此部分檢察官未起訴，
係起訴癸○   )與甲○○隨即自民國八十八年二月十六日起，聚集辛○○、丙○○、
子○、許玉川、己○○、丁○○、庚○○、壬○○等人，以俗稱「九仔仙」之撲克牌
、骰子各二十二副為賭具對賭財物（甲○○、乙○○、戊○○供給賭博場所及聚賭部
分，癸○  幫助供給賭博場所部分均已判處罪刑確定，檢察官未對此部分提起上訴）
。嗣於同年月十九日零時五十分許，為警查獲，並扣得賭具撲克牌（九仔仙）二十二
副、骰子二十二顆，賭資新台幣（下同）二千五百元及供作賭博用之橡皮筋一包、圍
巾一條、桌巾一條。
案經台東縣警察局台東分局報告臺灣臺東地方法院檢察署檢察官聲請簡易判決處刑，
原審法院改適用通常程序審判。
    理  由
甲、被告丙○○、子○、辛○○、己○○、丁○○、庚○○、壬○○、甲○○部分：
  一訊之被告甲○○則否認前述犯行，辯稱：「伊只是在賭場旁邊喝酒，並未參與賭
    博」等語。被告辛○○、丙○○、子○、己○○、丁○○、庚○○、壬○○等亦
    均否認有參與賭博情事。惟查各該被告等如何於前揭時、地參與賭博之事實，分
    別據被告甲○○、辛○○、丙○○、子○、許玉川（此部分原審尚未判決）、己○○、丁○○、庚○○、壬○○等於警訊及檢察官偵查時供承不諱，核與同案被
    告癸○  、乙○○、戊○○供述之情節相符，並有賭具撲克牌（九仔仙）、骰子
    各二十二付、賭資新台幣二千五百元、及供作賭博之橡皮筋一包、圍巾一條、桌
    巾一條，扣案可資佐證，被告戊○○亦坦承賭博場所為伊所有無誤。查前開場所
    ，據被告辛○○、己○○、丁○○等人供稱該處賭博場所，村裡人大部分都知道
    ，而查獲當時在場之人，總共有二十七人之多，證人黃文財、許永俊、陳阿悅、
    盧江露妹、謝健成等人，均於警訊時供稱彼等於旁觀看，他人賭博或在外面看孩
    子、抑或是聊天，沒賭等情，足證該處已成為該村莊不特定之多數人得以進出之
    公眾場所，被告等在該處賭博，事證已臻明確，犯行均足以認定。
  二核被告等所為係犯刑法第二百六十六條第一項之賭博罪。原審尚未詳加審究，遽
    以該處並非公眾得出入之場所諭知被告等無罪之判決，自有可議。檢察官上訴意
    旨就此部分指摘原判決不當，為有理由，自應將原判決關於上開部分撤銷改判。
    爰審酌被告等行為後已坦承不諱，且賭博金額不大等一切情狀，各量處罰金三千
    元，同時諭知易服勞役之折算標準，以示懲儆。扣案之賭具樸克牌（九仔仙）、
    骰子各二十二付、賭資二千五百元、橡皮筋一包、圍巾一條、桌巾一條，依法應
    予沒收，併宣告之。
  三被告子○、丁○○、庚○○、甲○○均經合法傳喚，無正當理由而不到庭，爰不
    待其陳述，逕行判決。
乙、被告戊○○、癸○  、乙○○部分：
  (一)經查檢察官並未就被告戊○○、乙○○參與賭博情事，予以起訴，有起訴書在卷
    可憑，原判決亦未就戊○○參與賭博之事實予以判決無罪，檢察官竟對此部分提
    起上訴，顯屬不合，此部分上訴應予駁回。而被告乙○○部分，原審竟以癸○
    應係乙○○之誤植，逕行將癸○  更正為乙○○，予以判決，而未將癸○  判決
    無罪，就乙○○部分，另行移送檢察官偵查起訴，此部分自係訴外裁判，應予撤
    銷。又被告癸○  參與賭博部分，亦未經原審判決無罪，檢察官竟對此部分上訴
    ，亦非合法，此部分上訴亦應予駁回。
  (二)本件被告癸○  部分，應由原審另行判決。被告乙○○部分應移送檢察官另行偵
    辯，併此明。
據上論斷：應依刑事訴訟法第三百六十八條、第三百六十九條第一項前段、第三百六
十四條、第二百九十九條第一項前段、第三百七十一條，刑法第二百六十六條第一項
、第二項，第四十二條第二項，罰金罰鍰提高標準條例第一條、第二條，判決如主文
。
本案經檢察官翟光軍到庭執行職務。
中      華      民      國      八十九      年     七     月   三十一   日
                                    審判長法官  吳  鴻  章
                                          法官  黃  永  祥
                                          法官  莊  謙  崇
右正本證明與原本無異。
本件不得上訴。
                                        書記官  劉  夢  蕾
中      華      民      國      八十九      年     八     月     二     日


司法院資訊處製作；財團法人民間司法改革基金會備份。
